臺灣臺北地方法院刑事判決
110年度審訴字第1696號
公  訴  人  臺灣臺北地方檢察署檢察官
被      告  周昀諺


            文永驊



            周伯宇


            鄭力瑋


上列被告因傷害等案件，經檢察官提起公訴（110年度調偵字第1
200號、第1201號），本院判決如下：
    主  文
本件公訴不受理。
    理  由
一、公訴意旨略以：周昀諺於民國109年10月9日凌晨4時25分許
    ，與友人文永驊、周伯宇步行穿越臺北市信義區永吉路30巷
    101弄路口時，適有鄭力瑋駕駛車牌號碼000-0000號營業小
    客車，搭載乘客駛至該路口，周昀諺因不滿鄭力瑋駕駛車輛
    過近差點撞到，乃以徒手拍打車身，鄭力瑋見狀停車理論，
    雙方發生口角爭執，詎周昀諺竟基於毀損之犯意，以徒手扳
    折鄭力瑋所駕駛上開車輛之左側後照鏡，致該後照鏡之電動
    馬達（價值新臺幣約1,000元）毀壞而不堪使用；周昀諺、
    文永驊、周伯宇復共同基於傷害之犯意聯絡，持不詳堅硬物
    體攻擊鄭力瑋，致鄭力瑋受有頭部撕裂傷、左臉部頸部挫傷
    、輕度腦震盪症候群、左側上下大臼齒齒冠斷裂、疑似左下
    頜骨骨折之傷害；鄭力瑋亦基於傷害之犯意，持車內之塑膠
    條揮打周昀諺，致周昀諺受有頭部及手部紅腫之傷害。因認
    被告周昀諺所為，係犯第354條之毀損、第277條第1項之傷
    害等罪嫌；被告文永驊、周伯宇、鄭力瑋所為，均係犯刑法
    第277條第1項之傷害罪嫌等語。
二、按告訴乃論之罪，告訴人於第一審辯論終結前得撤回其告訴
    ，又告訴經撤回者，應諭知不受理之判決；又前開不受理判
    決得不經言詞辯論為之，刑事訴訟法第238條第1項、第303
    條第3款、第307條分別定有明文。　　
三、經查，公訴意旨認被告周昀諺所為，係犯刑法第277條第1項
    之傷害罪，及同法第354條之毀損罪，及認被告文永驊、周
    伯宇、鄭力瑋等人所為，則均係犯刑法第277條第1項之傷害
    罪，依刑法第287條前段及第357條之規定，均須告訴乃論。
    茲據被告等人達成和解協議，並依協議內容履行完畢，有卷
    附和解筆錄、本院公務電話紀錄及刑事撤回告訴狀附卷可按
    ，揆諸上開規定，爰不經言詞辯論，逕為不受理判決之諭知
    。
據上論斷，應依刑事訴訟法第303條2316第3款、第307條，判決
如主文。　　　　
中　　華　　民　　國　　111 　年　　6 　　月　　29　　日
　　　　　　　　　刑事第二十一庭審判長  法　官　程克琳　
　　　　　　　　　                      法  官  王筱寧
　　　　　　　　　                      法  官  倪霈棻
以上正本證明與原本無異。
如不服本判決應於收受送達後20日內向本院提出上訴書狀，並應
敘述具體理由；其未敘述上訴理由者，應於上訴期間屆滿後20日
內向本院補提理由書（均須按他造當事人之人數附繕本）「切勿
逕送上級法院」。告訴人或被害人如對於本判決不服者，應具備
理由請求檢察官上訴，其上訴期間之計算係以檢察官收受判決正
本之日期為準。 因疫情而遲誤不變期間，得向法院聲請回復原
狀。
                                        書記官  陽雅涵
中　　華　　民　　國　　111 　年　　6 　　月　　29　　日